Karl Marx / Friedrich Engels Papers ARCH.00860
International Institute of Social History
- R. Briefe von Dritten an Dritte (R 1-139)
  Verzeichnet sind mit dem archivarischen Nachlaß überlieferte Briefe (Ausfertigungen oder zeitgenössische Abschriften) dritter Personen, die an Marx oder Engels weitergeleitet wurden. Ein kleinerer Teil derartiger Briefe wurde vom IISG mit den dazugehörigen Briefen an Marx bzw. Engels als Kopie erworben. Die Verzeichnung erfolgt alphabetisch nach Absendern. Gelegentlich enthält die Arbeitskartei Kriterien der Ein- und Zuordnung einzelner Briefe, die aus dem Verzeichnis nicht unmittelbar ersichtlich sind.
  - Amadou, Hector an Theodor F. Cuno siehe unter L 88., -
  - Aveling, Edward an:, R_1-4
    - Chicagoer Zeitung, Editors of., 1887.; R_1; 1 Brief
      NB. digitalisiert IISG-Original G 4.
    - Liebknecht, Wilhelm., 1896, undat.; R_2-4; 3 Briefe
      NB. digitalisiert IISG-Original G 37, 46, 56.
  - Bangya, Johann an August Willich., 1852.; R_5; 1 Brief
  - Bauer, Edgar an Elard Biscamp., 1859.; R_6; 1 Brief
    NB. digitalisiert IISG-Original D V 3.
  - Bebel, August an Karl Kautsky., 1892.; R_7; 1 Brief
    NB. digitalisiert IISG-Original K 363.
  - Berg, John an:, R_8-9
    - Pfänder, Carl., 1850.; R_8; 1 Brief
      NB. digitalisiert IISG-Original D I 45 (siehe R 9).
    - Committee of the German Refugees (London)., 1850.; R_9; 1 Brief (unvollst.)
      NB. digitalisiert IISG-Original D I 45 (siehe R 8).
  - Bernstein, Eduard u. Freyberger an Karl Kautsky., 1895.; R_10; 1 Telegr
    NB. digitalisiert IISG-Original K 393.
  - Bigot, Léon an Edouard Glaser de Willebrord., 1871.; R_11; 1 Brief
  - Born, Stephan an M. (in Offenbach)., 1850.; R_12; 1 Brief
  - Brass, August an Elard Biscamp., 1860.; R_13; 1 Brief
    NB. digitalisiert IISG-Original L II 193.
  - British Federal Council IAA an Internationalisten in Spanien., 1873.; R_14; 1 Brief
    NB. digitalisiert IISG-Original O 25.
  - Burrows, Herbert an Edward Aveling., 1895.; R_15; 1 Brief
    NB. digitalisiert IISG-Original G 72.
  - Calvay, A. an Leo Hartmann., 1880.; R_16-22; 7 Briefe
    NB. digitalisiert IISG-Original D II 1_2-7.
  - Crawley Arnold & Co. (London) an:, R_23-24
    - Cuno, Alphonse., 1889.; R_23; 1 Brief
      NB. digitalisiert IISG-Original O 23_1.
    - Leibfried, Wilhelm., 1889.; R_24; 1 Brief
      NB. digitalisiert IISG-Original O 23_2.
  - Daly, James D. an Richard Reinhardt., undat.; R_25; 1 Brief
    NB. digitalisiert IISG-Original D VI 263.
  - P.A. Delizy & Co. (London) an Sebastian Seiler., 1850.; R_26; 1 Brief
    NB. digitalisiert IISG-Original D II 13.
  - Dronke, Ernst an:, R_27-33
    - New Yorker Criminal-Zeitung., [1853].; R_27; 1 Brief
      NB. digitalisiert IISG-Original O 24.
    - Reinhardt, Richard., 1865.; R_28-33; 6 Briefe
  - " Eisermann, T.W." an Johann Bangya., 1852.; R_34; 1 Brief
  - Engels, Friedrich sen. an Karl W.M. Snetlage., 1820.; R_35; 1 Brief
  - Ernst, Paul an Rudolf Meyer., 1894.; R_36; 1 Brief
    NB. digitalisiert IISG-Original L VII 96.
  - Eynern, Ernst von an Otto Meissner., 1868.; R_37; 1 Brief
    NB. Betr. Rez. von Marx' "Kapital", Bd. I.
    NB. digitalisiert IISG-Original O 16.
  - Fox-André, Peter an Joh. Ph. Becker., 1867.; R_38; 1 Brief
  - Franck(?), Ad. an N.N., 1876.; R_39; 1 Brief
    NB. Betr. franz. Ausgabe von Marx' "Kapital", Bd. I.
    NB. digitalisiert IISG-Original O 20.
  - Froissard, E.F. an Eugène Dupont., 1872.; R_40; 1 Brief
  - Gigot, Philippe an Pierre Joseph Proudhon., 1846.; R_41; 1 Brief
  - Gladbach, Anton an Red. " Neue Rheinische Zeitung"., 1849.; R_42; 1 Brief
  - Glaser de Willebrord, Edouard an Hermann Jung., 1871.; R_43; 1 Brief
  - Grangeneuve(?) an N.N., 1871.; R_44; 1 Brief
    NB. digitalisiert IISG-Original O 35.
  - Gumpert(Dr.), Rezept für Lizzy Burns., 1869.; R_45; 1 Brief
    NB. digitalisiert IISG-Original M 17a.
  - Härtel, B. an Otto Meissner., 1870.; R_46; 1 Brief
    NB. Betr. Abdruck eines Kap. aus Marx' "Kapital" I.
    NB. digitalisiert IISG-Original O 19.
  - Hales, John an:, R_47-48
    - Jones, Ernest., 1872.; R_47; 1 Brief
    - N.N., [1872].; R_48; 1 Brief
  - Henderson, William an James Wood Lomax., 1867.; R_49; 1 Brief
  - Jung, Hermann an Joh. Ph. Becker., [1866].; R_50; 1 Brief
  - Kautsky, Louise an Karl Kautsky., 1892.; R_51; 1 Brief
    NB. digitalisiert IISG-Original K 371.
  - Kellner, G. an Adolf Cluss., 1853.; R_52; 1 Brief
    NB. Abschr. in Brief Cluss an Marx (= D 745).
  - Kinkel, Gottfried an Adolf Cluss., 1851.; R_53; 1 Brief
    NB. Abschr. in Brief Cluss an Marx (= D 696).
  - Koenig, Robert("Daheim"-Redaktion) an Otto Meissner., 1868.; R_54; 1 Brief
    NB. Betr. Rez. d. "Kapital".
    NB. digitalisiert IISG-Original O 17.
  - Koerner, Wilhelm an Antonio Labriola., 1891.; R_55; 1 Brief
    NB. Beil. zu Brief von Labriola an Engels, 31.VII.1891.
    NB. digitalisiert IISG-Original O 33.
  - Konov, Andrej an Nikolaj F. Daniel'son., R_56
    NB. Beil. zu Brief von Engels an Daniel'son, 5.III.1895.
  - Kossuth, Ludwig an Adolf Cluss., 1852.; R_57; 1 Brief
  - Labriola, Antonio an Paolo Martignetti., 1895.; R_58; 1 Brief
  - Lafargue, Paul an Grant., 1880.; R_59; 1 Brief
  - Lahure, Louis J. an Maurice Lachâtre., 1872-1875.; R_60-62; 3 Briefe
  - Lehfeld, Albert an Schulz., 1849.; R_63; 1 Brief
  - Liebknecht, Natalie an Wilhelm Liebknecht., undat.; R_64; 1 Brief
    NB. Brief auf Rückseite von Marx an W. Liebknecht, 9.I.1875 (= C 518).
    NB. digitalisiert IISG-Original C 157.
  - Lynen u. Co (Anvers) an Richard Reinhardt., 1865.; R_65; 1 Brief
  - MacMillan & Co. (London) an Karl Schorlemmer., 1883.; R_66; 1 Brief
    NB. digitalisiert IISG-Original L V 483.
  - Malon, Benoit an Petr L. Lavrov., 1882.; R_67; 1 Brief
    NB. Beil. zu Brief von Lavrov an Marx, nach 13.I.1882.
  - Marshall, G.J. an Editor of the Morning Advertiser (London)., 1852.; R_68; 1 Brief
    NB. Abschr. in Brief von A. Cluss an Marx (= D 722).
  - Meissner, Alfred an Carl Siebel., [1860].; R_69; 1 Brief
    NB. digitalisiert IISG-Original D VII 65.
  - Meissner, Otto an Ludwig Kugelmann., 1867-1872.; R_70-72; 3 Briefe
    NB. digitalisiert IISG-Original D VI 42, 54, 64.
  - Mélard an Louis Philippe d'Orleans., 1849.; R_73; 1 Brief
    NB. digitalisiert IISG-Original O 28.
  - Méténier, J. an E. Fribourg., 1865.; R_74; 1 Brief
  - Meyer, Rudolf an:, R_75-76
    - N.N. (Karl Kautsky?)., [1892].; R_75; 1 Brief
      NB. digitalisiert IISG-Original L VII 104.
    - Kautsky, Karl., 1893.; R_76; 1 Brief
      NB. digitalisiert IISG-Original L V 178.
  - Meyer, Sigfried an:, R_77-78
    - Eccarius, Johann Georg., 1870.; R_77; 1 Brief
      NB. digitalisiert IISG-Original D VI 102.
    - Cowell Stepney, William Frederick., 1869.; R_78; 1 Brief
      NB. digitalisiert IISG-Original D VI 100.
  - Miquel, Johannes an:, R_79-81
    - Kugelmann, Ludwig., 1864-1867.; R_79-80; 2 Briefe
      NB. digitalisiert IISG-Original D VI 115-116.
    - Pieper, Wilhelm., 1850.; R_81; 1 Brief
      NB. digitalisiert IISG-Original D VI 117.
  - Moore, George an Merriman., 1874.; R_82; 1 Brief
    NB. digitalisiert IISG-Original D VI 135.
  - Müller-Tellering, Eduard von an Louis Blanc., 1850.; R_83; 1 Brief
  - Orges, Hermann an Elard Biscamp., 1859.; R_84; 1 Brief
    NB. digitalisiert IISG-Original L VII 203.
  - Pare an Thomas Allsop., 1877.; R_85; 1 Brief
    NB. digitalisiert IISG-Original L I 6_19.
  - Perkin, W.H. an Philipp Pauli., 1892.; R_86; 1 Brief
    NB. digitalisiert IISG-Original L VII 237_19.
  - Porte, A. de la an N.N., 1875.; R_87; 1 Brief
    NB. digitalisiert IISG-Original O 27.
  - Quelch, Harry an Edward Aveling., 1895.; R_88; 1 Brief
    NB. digitalisiert IISG-Original G 106.
  - Reiff, Wilhelm Joseph an J. Campbell., 1860.; R_89; 1 Brief
    NB. digitalisiert IISG-Original D VI 261.
  - Reinach, Arnold an M. (in Offenbach)., 1850.; R_90-91; 2 Briefe
    NB. digitalisiert IISG-Original D II 51.
  - Reinhardt, Richard an Ernst Dronke., 1865-1866.; R_92-98; 7 Briefe
  - Renshaw, Lydia an [ Lizzy Burns]., 1877.; R_99; 1 Brief
    NB. digitalisiert IISG-Original L VIII 56.
  - Restiaux, Eugène an Edward Aveling., 1895.; R_100; 1 Brief
    NB. digitalisiert IISG-Original G 102.
  - Robin, Paul an Eugène Dupont., 1870.; R_101; 1 Brief
  - Rothacker, Wilhelm an Adolf Cluss., 1853.; R_102; 1 Brief
  - Ruge, Arnold an:, R_103-104
    - Börnstein, Heinrich., 1845.; R_103; 1 Brief
    - Steinthal., 1869.; R_104; 1 Brief (Abschr.)
  - Sander, Fritz an Wilhelm Wolff(?)., 1860.; R_105; 1 Brief
  - Sanders, William an Edward Aveling., 1895.; R_106; 1 Brief
    NB. digitalisiert IISG-Original G 109.
  - Schily, Victor an:, R_107-111
    - Borkheim, Sigismund Ludwig., [1868].; R_107; 1 Brief
      NB. digitalisiert IISG-Original D I 163_1.
    - Rheinlaender, Georg Friedrich., 1860-1862.; R_108-110; 3 Briefe
      NB. digitalisiert IISG-Original D VII 17-18, 26.
    - N.N., 1861.; R_111; 1 Brief
      NB. digitalisiert IISG-Original D VII 21.
  - Schramm, Conrad an Joseph Weydemeyer., 1850.; R_112; 1 Brief
    NB. digitalisiert IISG-Original C 198.
  - Schreiber, Franz an Philipp Pauli., 1876.; R_113; 1 Brief
  - Schupp, E. an Lizzy Burns., [1875].; R_114; 1 Brief
    NB. digitalisiert IISG-Original L VIII 276.
  - Serraillier, Jenny an Lizzy Burns., 1872.; R_115; 1 Brief
    NB. digitalisiert IISG-Original L VIII 289.
  - Seubert an Ludwig Kugelmann., 1868.; R_116; 1 Brief
    NB. digitalisiert IISG-Original O 29.
  - Shaw, George Bernard an August Bebel., 1895.; R_117; 1 Brief
    NB. digitalisiert IISG-Original K 630.
  - Siebel, Carl an:, R_118-119
    - Anders, Carl., 1868.; R_118; 1 Brief
      NB. digitalisiert IISG-Original L VIII 326.
    - N.N., 1860.; R_119; 1 Brief
      NB. digitalisiert IISG-Original L VIII 307.
  - Somoff, J.L. an Friedrich Adolph Sorge., 1889.; R_120; 1 Brief
    NB. digitalisiert IISG-Original L VIII 535.
  - Stuart-Glennie, John S. an N.N., 1878.; R_121; 1 Brief
    NB. digitalisiert IISG-Original D VII 175.
  - Stumpf, Paul an:, R_122-123
    - Jul. Allmann & Co. (Manchester)., 1871.; R_122; 1 Brief
      NB. digitalisiert IISG-Original L VIII 666.
    - Bebel, August., 1895.; R_123; 1 Brief
  - Szemere, Bartholomaeus an:, R_124-125
    - Bangya, Johann., [1852].; R_124; 1 Brief
    - N.N., 1852.; R_125; 1 Brief
  - Thorne, William an Edward Aveling., 1895.; R_126; 1 Brief + Beil
    NB. digitalisiert IISG-Original G 117.
  - Trübner, N. an Friedrich Lessner., 1868.; R_127; 1 Brief
    NB. Auf Rückseite von Lessner an Marx (= D 3033).
    NB. digitalisiert IISG-Original D V 187_2.
  - Turner, Tho. an Martin Heckscher., [1857?].; R_128; 1 Brief
    NB. digitalisiert IISG-Original L IV 295_1.
  - Weber, Louis an Braun., 1878.; R_129; 1 Brief
    NB. digitalisiert IISG-Original L IX 155.
  - Weber, Wilhelm jun. an [Louis] Weber., [1862].; R_130; 1 Brief
    NB. digitalisiert IISG-Original O 34.
  - Wehle, H. an Friedrich Adolph Sorge., 1877.; R_131; 1 Brief
  - Weydemeyer, Joseph an:, R_132-134
    - Cluss, Adolf., 1852.; R_132; 1 Brief
      NB. digitalisiert IISG-Original D II 3-8.
    - Daniëls, Roland., 1846.; R_133; 1 Brief
      NB. digitalisiert IISG-Original D VIII 134.
    - Meyer., 1859.; R_134; 1 Brief
      NB. digitalisiert IISG-Original C 220_1.
  - Weyll, R.J. an B.J. Sarner., 1849.; R_135; 1 Brief
  - Williams, B. an Lizzy Burns., [1874-1877].; R_136; 1 Brief
    NB. digitalisiert IISG-Original L IX 281.
  - Windecker an Ernst Dronke., 1848.; R_137; 1 Brief
    NB. digitalisiert IISG-Original D II 51_1.
  - N.N. (Schlesischer Kommunist) an Wilhelm Wolff., 1846.; R_138; 1 Brief
  - N.N. an N.N. [nicht Engels]., 1891.; R_139; 1 Brief
    NB. digitalisiert IISG-Original L IX 68.
- S. Drucksachen (S 1-68)
  Verzeichnet sind mit dem archivarischen Nachlaß überlieferte Flugblätter und Kleinschriften aus den Jahren 1848-1903[!] in chronologischer Folge (Nr.1-47), einige undatierte Stücke (Nr. 48-56) sowie datierte und undatierte Prospekte und Probenummern von Zeitschriften (Nr. 57-68).
  - Aufruf, die Angehörigen der Opfer der Revolution 1848 zu unterstützen. 30.III.1848, deutsch., S_1; 1 S
    NB. digitalisiert IISG-Original M 16c.
  - K. Heinzen: Entwurf eines Programms der teutschen Revolutionspartei. II.1850, deutsch., S_1a; 2 S
    NB. digitalisiert IISG-Original Q 1.
  - "Aux démocrates de toutes les nations": Aufruf der "Proscrits Réfugiés en Angleterre". 10.XI.1850, franz., S_2; 1 S
    NB. digitalisiert IISG-Original Q 51.
  - Einladung des Athenäum Verein s zu einer Vortragsreihe von Gottfried Kinkel. X.1852, deutsch., S_2a; 2 S
  - Joseph Mazzini: Organisation du Parti. IX.1853, franz., S_3; 2 S
    NB. digitalisiert IISG-Original Q 2.
  - Ankündigung e. "International Soirée" für d. Commeration of the Great Revolutionary Movement of 1848. II.1855, englisch., S_4; 1 S
    NB. digitalisiert IISG-Original Q 52.
  - Preface, "Asiatic Chiefs" by Szeredy. 1855, englisch., S_5; 8 S
    NB. digitalisiert IISG-Original Q 17, L VI 198.
  - Statuten des Kommunisten-Klubs in New York. X.1857, deutsch., S_6; 4 S
    NB. digitalisiert IISG-Original Q 3.
  - Felix Pyat, Besson, Leclerc: Lettre aux Mandarins de la France. 25.IX.1858, London., S_7; 30 S
  - Félix Pyat, Besson, A. Talandier: Lettre au Parlement et à la Presse. London 1858, franz., S_8; 14 S
  - [ Karl Blind:] An alle guten Deutschen in Schleswig-Holstein... Die Vaterlandsfreunde von Kiel, Rendsburg u. Schleswig. [1858?], deutsch., S_9; 8 S
  - Programm des "Manchester Schiller Festival", 11.XI.1859, deutsch, englisch., S_10; 4 S
  - Thos. Ainge Devyr: Statement of Facts. II.1860, englisch., S_11; 4 S
    NB. digitalisiert IISG-Original Q 54.
  - 2 gedr. Stücke aus London betr. Schleswig-Holstein. III.1860 u. 28.XI.1863, deutsch., S_12; 3 S
    NB. Georg Kinkel u.a.: Adresse an das Volk von Schleswig-Holstein, 2 S. (1860)
    Rede von "Ein deutscher Arbeiter", 1 S. (1863).
    NB. digitalisiert IISG-Original Q 53.
  - "The Suppressed Despatches respecting Poland". 8.VII.1861, englisch., S_13; 2 S
  - David Urquhart: The Flag of Circassia. 23.V.1838 (gedr.: 1863), englisch., S_14; 1 S
    NB. digitalisiert IISG-Original Q 58.
  - Aufruf des Londoner Deutschen Arbeiter-Bildungs-Verein s zu einer Geldsammlung für Polen. [1863], deutsch., S_15; 1 S
    NB. digitalisiert IISG-Original Q 11.
  - Programm: Populäre Vorträge über die Erziehung der Töchter zu selbständigen Jungfrauen und über die Heranbildung weiblicher Talente... gehalten von P.A. Korn in London. III.1864, deutsch., S_16; 3 S
    NB. digitalisiert IISG-Original Q 18.
  - Felix Pyat: Au Peuple des Etats-Units. [1865], franz., S_17; 1 S
    NB. digitalisiert IISG-Original Q 57.
  - Eine Rede von Amand Goegg. 15.IX.1867, deutsch., S_18; 1 S
    NB. digitalisiert IISG-Original Q 19.
  - Wahlaufruf: Max von Forckenbeck. [1867], deutsch., S_19; 2 S
    NB. digitalisiert IISG-Original Q 37.
  - Ratschläge für die Hülfsvereine, die Anschaffung u. Verarbeitung von Hülfsmitteln f.d. Kriegslazarethe betreffend. VII.1870, deutsch., S_19a; 4 S
    NB. digitalisiert IISG-Original M 16d.
  - Die deutschen Arbeiter Londons. Erklärung des Londoner Arbeiter-Bildungs-Vereins u.d. "Teutonia". [X./XI.1870], deutsch., S_20; 4 S
    NB. digitalisiert IISG-Original Q 20.
  - Comité Révolutionnaire des Provinces: Appel aux républicains dévoués. [1871], franz., S_21; 2 S
    NB. digitalisiert IISG-Original Q 14.
  - Eintrittskarte f.: Soirée and Ball of the New York Sections of the Int. Workingman Association.[31.XII.1872], englisch., S_22; 1 S
    NB. digitalisiert IISG-Original Q 15.
  - Geschäftsangebote. 1870, 1874, deutsch u. englisch., S_22a; 2 St., 3 S
    NB. digitalisiert IISG-Original M 17c.
  - Working Men's Parliamentary Association: Preamble, Agencies, rules. VI.1874, englisch., S_23; 1 S
    NB. digitalisiert IISG-Original Q 4.
  - Polnischer Aufruf. 19.X.1874, polnisch., S_24; 1 S
    NB. digitalisiert IISG-Original Q 12.
  - Geschäftsbericht d. Genossenschaftsbuchdruckerei zu Leipzig an die 3. ordentl. Generalversammlung zu Gotha. 20.-22. V.1875, deutsch., S_25; 3 S
    NB. digitalisiert IISG-Original Q 5.
  - A petition of the undersigned Foreign Affairs Committees: to the Queen's... Majesty: Proposed withdrawal from interference with Turkey. 5.XI.1876, englisch., S_26; 8 S
    NB. digitalisiert IISG-Original Q 21.
  - General W[alery] Wroblewski u. John Krynski: Anniversary of the Polish insurrection of 1830. 29.XI.1876, englisch., S_27; 1 S
    NB. digitalisiert IISG-Original Q 22.
  - Giovanni Defendi u. Emilia Tronzi-Zanardelli: Anzeige ihrer freien Ehe. IV.1880, franz., S_28; 1 S
    NB. digitalisiert IISG-Original Q 23.
  - British Museum: Regulations Reading Room. 13.V.1882, englisch., S_29; 2 S
    NB. digitalisiert IISG-Original Q 55.
  - Manifesto of the socialists tried in Lyons by the French Republican Government. I.1883, englisch., S_30; 1 S
    NB. digitalisiert IISG-Original Q 24.
  - Statut der Londoner Verlags-Genossenschaft.[1887], deutsch., S_31; 4 S
    NB. digitalisiert IISG-Original Q 6.
  - Statut u. Geschäftsordnung des Vereins " Londoner Verlags-Genossenschaft". [1887], deutsch., S_32; 4 S
    NB. digitalisiert IISG-Original Q 6a.
  - Paterson Labor Standard: Tenth anniversary. 20.X.1888, englisch., S_33; 1 S., beschädigt
    NB. digitalisiert IISG-Original Q 25.
  - Dr. Jaeger's Sanitary Woolen System - Special Directions for Washing Woolen Goods. [± 1888], englisch., S_34; 1 S
    NB. digitalisiert IISG-Original Q 56.
  - Aufruf zu einer 25jährigen Lassalle-Feier v. Arbeiterbund "Gleichheit" (London). [VIII.1889], deutsch., S_35; 1 S
    NB. digitalisiert IISG-Original Q 26.
  - Kassenbericht für die Zeit v. 30.IX.1888-30.III.1889 der " New Yorker Volkszeitung". [1889], deutsch., S_36; 2 S
    NB. digitalisiert IISG-Original Q 7.
  - Die Stimme des Arbeiters über den Normal-Arbeitstag (Auszug aus "Das Kapital" 2. Aufl.). [1890], deutsch., S_37; 2 S
    NB. Flugblatt der "Londoner Freien Presse" vom 3.V.1890.
    NB. digitalisiert IISG-Original Q 27.
  - Comité Révolutionnaire Central: Un seul anniversaire celui de la Commune. 1.I.1891, franz., S_38; 1 S
    NB. digitalisiert IISG-Original Q 16.
  - Popular Associations' Comittee of Milano, 26.III.1891:, S_39-40
    - Internationales Meeting für die Rechte der Arbeit, deutsch., S_39; 2 S
      NB. digitalisiert IISG-Original Q 28.
    - International meeting for the claims of Labour, englisch., S_40; 2 S
      NB. digitalisiert IISG-Original Q 28a.
  - 5 gedr. Stücke betr. Controverse Gilles u. Communistischer Arbeiter-Bildungs-Verein London. 1891-1892, englisch, deutsch., S_41; 7 S
    NB. digitalisiert IISG-Original Q 50.
  - Erklärung von Julius Motteler u. Jacques Schabelitz. 17.-25.X.1892, deutsch., S_42; 2 S
    NB. digitalisiert IISG-Original Q 29.
  - The World's Congress Auxiliary of the World's Columbian Exposition of 1893:, S_43-44
    - Announcement of C. Bonney(President). II.1893, englisch., S_43; 2 S
      NB. digitalisiert IISG-Original Q 30a.
    - General programme. 1893, englisch., S_44; 16 S
      NB. digitalisiert IISG-Original Q 30.
  - Signalment zum Portrait des "Lütticher Bomben-Barons" Ernst von Ungern-Sternberg. 20.V.1894, deutsch., S_45; 1 S
    NB. digitalisiert IISG-Original Q 31.
  - Offener Brief an Nikolaus II. 19.I./7.II.1895, russisch., S_46; 2 S
    NB. digitalisiert IISG-Original Q 13.
  - Statuten des Communistischen Arbeiter-Bildungs-Vereins London. 1903, deutsch., S_47; 24 S
    NB. digitalisiert IISG-Original Q 8.
  - Die deutschen Schneider in London an ihre Arbeitsgenossen in Deutschland. undat., deutsch., S_48; 1 S
    NB. digitalisiert IISG-Original Q 32.
  - Adresse des Bildungs-Vereins in London an die deutschen Proletarier. undat., deutsch., S_49; 2 S
    NB. digitalisiert IISG-Original Q 33.
  - A word to our fellow workers and the unemployed in the East End of London. undat., englisch., S_50; 1 S
    NB. digitalisiert IISG-Original Q 34.
  - Pamflet: Lord Mayor's Day - a treat to the starving and unemployed workers. XI.?, englisch., S_51; 1 S
    NB. digitalisiert IISG-Original Q 35.
  - J. Keir Hardie: An Eight-Hour Day (Scottish Labour Party Leaflets Nr. 1). undat., englisch., S_52; 4 S
    NB. digitalisiert IISG-Original Q 36.
  - United Labour Co-operative Society Application for membership and shares. undat., englisch., S_53; 2 S
    NB. digitalisiert IISG-Original Q 9.
  - Central Democratic Club (London): Anzeige. undat., englisch., S_54; 1 S
    NB. digitalisiert IISG-Original Q 10.
  - Schorlemmer Memorial - First List of Subscribers. undat., englisch., S_55; 2 S
    NB. digitalisiert IISG-Original Q 49.
  - The Legal Eight Hours and International Labour League- Objects and Constitution. undat., englisch., S_56; 1 S
    NB. digitalisiert IISG-Original Q 59.
  - Zeitschriften - Prospekte., S_57-67
    - Prospekt: Deutsche Monatsschrift für Politik, Wissenschaft, Kunst und Leben. XII.1849, deutsch., S_57; 4 S
      NB. digitalisiert IISG-Original Q 43.
    - Prospekt: "The Friend of the People". [7.II.1852], englisch., S_58; 3 S
      NB. digitalisiert IISG-Original Q 38.
    - Prospekt: The People's Paper. [8.V.1852], englisch., S_59; 1 S
      NB. digitalisiert IISG-Original Q 39.
    - Prospekt: Democratische Studien, Hrsg. L. Walesrode. V.1860 (Verlag O. Meissner), deutsch., S_60; 3 S
    - Prospekt: Die vereinigten Staaten Europas. [1867/68], deutsch., S_61; 3 S. (2 Exemplare)
      NB. digitalisiert IISG-Original Q 44.
    - Prospekt: "La Renaissance". [24.II.1869], franz., S_62; 2 S
      NB. digitalisiert IISG-Original Q 40.
    - Prospekt: Poesie Vecchie e Nuove. III.1892, italienisch., S_63; 2 S
      NB. digitalisiert IISG-Original Q 47.
    - Prospekt: L' Oeuvre Socialiste. undat., franz., S_64; 1 S
      NB. digitalisiert IISG-Original Q 41.
    - Prospekt: Le Socialisme intégral. undat., franz., S_65; 1 S
      NB. digitalisiert IISG-Original Q 42.
    - Prospekt: "Der Sozialistische Akademiker". undat., deutsch., S_66; 2 S
      NB. digitalisiert IISG-Original Q 46.
    - Prospekt: Il Suicidio e l'Educazione. undat., italienisch., S_67; 2 S
      NB. digitalisiert IISG-Original Q 48.
    - "Der Staatsanzeiger der Deutschen Nation". Jg. 1, Nr. 1. undat., deutsch., S_68; 4 S
      NB. digitalisiert IISG-Original Q 45.
    - Flugschrift Anniversary of the Social Revolution of the 18th of March, 1871. 1872., englisch., S_69; 1 Stück
      NB. Marx war einer der Redner.
    - Prospekt Das Kapital Zweiter Band von Otto Meisner Verlag in Hamburg. Sommer 1885. Sommer 1885., deutsch., S_70; 1 Stück